【裁判字號】    92,小上,9
【裁判日期】    920410
【裁判案由】    給付管理費
【裁判全文】
臺灣板橋地方法院民事判決  九十二年度小上字第九號
    上  訴  人  甲○○
    被上訴人    新人類國社區管理委員會
    法定代理人  乙○○
右當事人間請求給付管理費事件，上訴人對於中華民國九十一年十月二十二日臺灣板
橋地方法院三重簡易庭九十一年度重小字第八五三號小額民事判決提起上訴，本院裁
定如左：
    主      文
上訴駁回。
第二審訴訟費用新台幣壹仟佰零元由上訴人負擔。
    事      實
甲、上訴人方面：
一、聲明：
  (一)原判決廢棄。
  (二)右廢棄部分，被上訴人在第一審之訴及假執行之聲請均駁回。
  (三)第一、二審訴訟費用均由被上訴人負擔。
  (四)願供擔保免為假執行。
二、陳述：除與原判決記載相同者，茲引用之外，補稱：
  (一)公寓大廈管理條例第二十一條規定：「區分所有權人或住戶積欠應繳納之公共基
    金或應分擔或其他應負擔之費用已逾二期或達相當金額，經定相當期間催告仍不
    給付者，管理負責人或管理委員會得訴請法院命其給付應繳之金額及遲延利息」
    ；同條例第四十二條也規定：「本條例所定應行催告事項，由管理負責人或管理
    委員會以書面為之」。但本件上訴人積欠管理費，迄今均未曾接獲被上訴人以書
    面定相當期間之催告，被上訴人之請求顯已違反前述規定，其請求顯不合法。
  (二)同條例第三十一條第一項第一款規定：「規約之訂定或變更，應有區分所有權人
    三分之二以上及其區分所有權比例合計三分之二以上出席，以出席人數四分之三
    以上及其區分所有權比例占出席人數區分所有權四分之三以上之同意行之」。惟
    查，原新人類國社區規約第四張管立經費收支辦法(二)公共基金有關管理費之收繳
    標準，原為「1.遷入住宅每坪新台幣四十元整。2.未遷入住宅每坪新台幣二十八
    元整。．．」，之後以原子筆塗改為「1.遷入住宅每坪新台幣三十五元整。2.未
    遷入住宅每坪新台幣二十四．五元整。（七折，正常繳費方可優惠）．．」，於
    塗改處蓋上「新人類國社區管理委員會」之印章。
  (三)被上訴人在台灣士林地方法院士林簡易庭及原審中曾提出社區規約正本及第七屆
    會議，其中第七屆會議記錄並無有關規約變更（收費標準變更）之討論或決議，
    也無出席人數之簽章，該次會議出席人數及表決同意人數並不合乎前述同條例第
    三十一條第一項第一款規定。另外，被上訴人提出於士林簡易庭之社區規約為塗
    改蓋章，但提出於原審者已經是打字字樣，被上訴人就提出於原審的規約不無事
    後自行繕打之嫌。被上訴人就其主張此項事實，未盡舉證責任，原審未查，逕依
    被上訴人之請求予以判決，顯有違誤。
三、證據：援用第一審所提證據。
乙、被上訴人方面：
    被上訴人未提出書狀或作何聲明或陳述。
    理      由
一、按小額訴訟程序之上訴人，於上訴二審（即法律審）時，應以判決違背法令為據
    ，同時上訴狀應載明原判決所違背之法令內容及具體內容；及依訴訟資料可認為
    原判決有違背法令之具體事實；小額程序之第二審判決，如依上訴意旨足認上訴
    為無理由者，得不經言詞辯論為之，民事訴訟法第四百三十六條之二十五、第四
    百三十六條之二十九第二款分別定有明文。
二、本件被上訴人起訴主張：其係新人類國公寓大廈依法成立，並經向主管機關報備
    之管理委員會，而被告則為坐落該大廈內之桃園縣蘆竹鄉○○路○段二十六巷七
    號八樓之四房屋區分所有權人，依大廈區分所有權人會議決議及社區規約規定，
    大廈內之區分所有權人應依其使用坪數繳納每坪新台幣（下同）三十五元之管理
    費，未遷入住宅者每坪應繳納每坪二十四點五元（七折優惠），但須每月正常繳
    費才能享此優惠，但被告並未按期繳納，自民國八十五年一月起至九十一年三月
    止，以積欠每月管理費八百八十八元，共計六萬六千六百元，屢經原告催討均未
    清償，故依法請求原告給付上述金額及自九十一年五月二十一日起至清償日止，
    按年息百分之五計算之利息等語。被告則辯稱：其係空屋，依規約規定，管理費
    應打七折等語。
三、原審判決斟酌全辯論意旨及調查證據結果以：依社區規約第四章第三條管理費之
    收繳標準之規定：「1.遷入住宅每坪新台幣三十五元整。2.未遷入住宅每坪新台
    幣二十四．五元整。（七折，正常繳費方可優惠）．．」，核其意旨，已明文規
    定未遷入住宅之區分所有權人須按期繳納管理費，始能享有管理費七折之優惠，
    而上訴人已自承其自八十五年一月起即未繳納管理費，自不符合上開規約規定，
    上訴人抗辯自不足採信。從而，被上訴人依公寓大廈管理條例第二十一條規定，
    請求上訴人給付管理費六萬六千六百元及自九十一年五月二十一日起至清償日止
    ，按年息百分之五計算之利息，為有理由，應予准許。
四、本院經查：
  (一)被上訴人於聲請支付命令程序中，即已提出九十一年一月二十三日發函催告上訴
    人應於文到後七日內繳納管理費之存證信函，此有該存證信函一份附於本院九十
    一年度促字第二九○三二號支付命令卷內可稽，故上訴人上訴意旨指稱被上訴人
    之請求顯已違反前述公寓大廈管理條例第四十二條規定，其請求顯不合法云云，
    即難採信。又民事訴訟法第四百三十六條之十八第一項規定：「判決書得僅記載
    主文，就當事人有爭執事項，於必要時『得』加記理由要領。」雖然就被上訴人
    於原審業已提出該存證信函書面一事，原判決並未說明是否採取之理由，但此僅
    屬法院依職權審酌是否需於判決書內加記此部份理由事項而已，仍不能執此指摘
    原判決違背法令。更何況，縱令原判決有理由不備之瑕疵，參照民事訴訟法第四
    百三十六條之三十二第二項並無準用同法第四百六十九條第六款之規定，足見在
    小額訴訟程序，上開瑕疵亦不得據為提起第二審上訴之理由。
  (二)上訴意旨另指稱被上訴人提出之會議記錄並無變更繳費標準之決議事項、規約正
    本可能係被上訴人事後自行繕打，被上訴人就此未盡舉證責任，原判決即予採認
    云云，核其內容，僅係就原審取捨證據、認定事實之職權行使予以爭執，難認對
    該判決如何違背法令有具體指摘。
  (三)從而，上訴意旨猶執原審未及適用公寓大廈管理條例第四十二條規定云云，指摘
    其為不當，聲明廢棄原判決，即難認有理由。
五、本件上訴費用為新臺幣（下同）一千零九十九元，郵資為二百零四元，合計為一
    千三百零三元，應由上訴人負擔，故確定如主文第二項所示。
六、結論：本件上訴為無理由，依民事訴訟法第四百三十六條之三十二條第二項、第
    四百四十九條第一項、第四百三十六之二十九第二款、第七十八條，判決如主文
    。
中      華      民      國    九十二    年      四      月      十      日
                                            臺灣板橋地方法院民事第三庭
~B審判長法  官  黃麟倫
~B      法  官  何君豪
~B      法  官  劉以全
右正本證明與原本無異
本件不得抗告
中      華      民      國    九十二    年      四      月      十      日
~B      法院書記官  王苑琦


司法院資訊處製作；財團法人民間司法改革基金會備份。
